Inventaris van het archief van het Ministerie van Koloniën: Openbaar Verbaal, 1901-1953
Nationaal Archief, Den Haag
- Verbaal Ministerie van Koloniën, 1
  - Openbare verbalen, bevattende de beschikkingen met bijlagen en de ter informatie ontvangen stukken., 1901-1953; 1-4221; 4221 pakken
    - 1934 juli 23 - 26, 3501
    - 1934 juli 27 - 31, 3502
    - 1934 aug. 1 - 9, 3503
    - 1934 aug. 10 - 16, 3504
    - 1934 aug. 17 - 23, 3505
    - 1934 aug. 24, 3506
    - 1934 aug. 25 - 30, 3507
    - 1934 sep. 1 - 5, 3508
    - 1934 sep. 6 - 7, 3509
    - 1934 sep. 8 - 11, 3510
    - 1934 sep. 12 - 14, 3511
    - 1934 sep. 15 - 20, 3512
    - 1934 sep. 18, nr. 6, 3513
    - 1934 sep. 21 - 25, 3514
    - 1934 sep. 26 - 29, 3515
    - 1934 okt. 1 - 5, 3516
    - 1934 okt. 6 - 10, 3517
    - 1934 okt. 11 - 16, 3518
    - 1934 okt. 17 - 19, 3519
    - 1934 okt. 20 - 24, 3520
    - 1934 okt. 25 - 27, 3521
    - 1934 okt. 29 - 31, 3522
    - 1934 nov. 1 - 5, 3523
    - 1934 nov. 6 - 8, 3524
    - 1934 nov. 9 - 13, 3525
    - 1934 nov. 14 - 19, 3526
    - 1934 nov. 20 - 24, 3527
    - 1934 nov. 26 - 30, 3528
    - 1934 dec. 1 - 5, 3529
    - 1934 dec. 6 - 8, 3530
    - 1934 dec. 10 - 13, 3531
    - 1934 dec. 14 - 19, 3532
    - 1934 dec. 20 - 22, 3533
    - 1934 dec. 27 - 31, 3534
    - 1935 jan. 2 - 3, 3535
    - 1935 jan. 4 - 9, 3536
    - 1935 jan. 10 - 15, 3537
    - 1935 jan. 16 - 19, 3538
    - 1935 jan. 21 - 23, 3539
    - 1935 jan. 24 - 28, 3540
    - 1935 jan. 29 - 30, 3541
    - 1935 jan. 31, 3542
    - 1935 feb. 1 - 6, 3543
    - 1935 feb. 7 - 11, 3544
    - 1935 feb. 12, 3545
    - 1935 feb. 13 - 16, 3546
    - 1935 feb. 18 - 25, 3547
    - 1935 feb. 26 - 28, 3548
    - 1935 mrt. 1 - 5, 3549
    - 1935 mrt. 6 - 9, 3550
    - 1935 mrt. 11 - 14, 3551
    - 1935 mrt. 15 - 21, 3552
    - 1935 mrt. 22 - 26, 3553
    - 1935 mrt. 27 - 30, 3554
    - 1935 apr. 1 - 6, 3555
    - 1935 apr. 8 - 13, 3556
    - 1935 apr. 15 - 17, 3557
    - 1935 apr. 18 - 26, 3558
    - 1935 apr. 27 - 30, 3559
    - 1935 mei 1 - 4, 3560
    - 1935 mei 6 - 13, 3561
    - 1935 mei 14 - 15, 3562
    - 1935 mei 16 - 20, 3563
    - 1935 mei 21 - 28, 3564
    - 1935 mei 29 - 31, 3565
    - 1935 juni 1 - 5, 3566
    - 1935 juni 6 - 12, 3567
    - 1935 juni 13 - 19, 3568
    - 1935 juni 20 - 24, 3569
    - 1935 juni 25, 3570
    - 1935 juni 26 - 29, 3571
    - 1935 juli 1 - 5, 3572
    - 1935 juli 6 - 10, 3573
    - 1935 juli 11 - 17, 3574
    - 1935 juli 18 - 24, 3575
    - 1935 juli 25 - 29, 3576
    - 1935 juli 30 - 31, 3577
    - 1935 aug. 1 - 7, 3578
    - 1935 aug. 8 - 17, 3579
    - 1935 aug. 19 - 24, 3580
    - 1935 aug. 26 - 30, 3581
    - 1935 sep. 2 - 5, 3582
    - 1935 sep. 6 - 10, 3583
    - 1935 sep. 11 - 13, 3584
    - 1935 sep. 14 - 19, 3585
    - 1935 sep. 20 - 24, 3586
    - 1935 sep. 25 - 26, 3587
    - 1935 sep. 27 - 30, 3588
    - 1935 okt. 1 - 4, 3589
    - 1935 okt. 5 - 10, 3590
    - 1935 okt. 11 - 17, 3591
    - 1935 okt. 18 - 23, 3592
    - 1935 okt. 23, nr. 2 bijlagen, 3593
    - 1935 okt. 24 - 25, 3594
    - 1935 okt. 26 - 28, 3595
    - 1935 okt. 29 - 31, 3596
    - 1935 nov. 1 - 7, 3597
    - 1935 nov. 8 - 13, 3598
    - 1935 nov. 14, 3599
    - 1935 nov. 15 - 20, 3600
    - 1935 nov. 21 - 25, 3601
    - 1935 nov. 26 - 30, 3602
    - 1935 dec. 2 - 7, 3603
    - 1935 dec. 9 - 13, 3604
    - 1935 dec. 14 - 20, 3605
    - 1935 dec. 21 - 31, 3606
    - 1936 jan. 2 - 8, 3607
    - 1936 jan. 9 - 11, 3608
    - 1936 jan. 13 - 18, 3609
    - 1936 jan. 20 - 22, 3610
    - 1936 jan. 23 - 24, 3611
    - 1936 jan. 25 - 31, 3612
    - 1936 feb. 1 - 4, 3613
    - 1936 feb. 5 - 8, 3614
    - 1936 feb. 10 - 12, 3615
    - 1936 feb. 13 - 18, 3616
    - 1936 feb. 19 - 24, 3617
    - 1936 feb. 25 - 29, 3618
    - 1936 mrt. 2 - 10, 3619
    - 1936 mrt. 11 - 18, 3620
    - 1936 mrt. 19 - 23, 3621
    - 1936 mrt. 24 - 31, 3622
    - 1936 apr. 1 - 6, 3623
    - 1936 apr. 7 - 8, 3624
    - 1936 apr. 9 - 18, 3625
    - 1936 apr. 20 - 23, 3626
    - 1936 apr. 24 - 30, 3627
    - 1936 mei 1 - 6, 3628
    - 1936 mei 7 - 11, 3629
    - 1936 mei 12 - 15, 3630
    - 1936 mei 16 - 23, 3631
    - 1936 mei 25 - 30, 3632
    - 1936 juni 2 - 9, 3633
    - 1936 juni 10 - 17, 3634
    - 1936 juni 18 - 23, 3635
    - 1936 juni 24 - 30, 3636
    - 1936 juli 1 - 7, 3637
    - 1936 juli 8 - 10, 3638
    - 1936 juli 11 - 16, 3639
    - 1936 juli 17 - 24, 3640
    - 1936 juli 25 - 31, 3641
    - 1936 aug. 1 - 10, 3642
    - 1936 aug. 11 - 18, 3643
    - 1936 aug. 19 - 25, 3644
    - 1936 aug. 26 - 29, 3645
    - 1936 sep. 1 - 4, 3646
    - 1936 sep. 5 - 11, 3647
    - 1936 sep. 14 - 19, 3648
    - 1936 sep. 21 - 23, 3649
    - 1936 sep. 24 - 30, 3650
    - 1936 okt. 1 - 7, 3651
    - 1936 okt. 8 - 10, 3652
    - 1936 okt. 12 - 16, 3653
    - 1936 okt. 17 - 22, 3654
    - 1936 okt. 23 - 27, 3655
    - 1936 okt. 28, nr. 3 verbaal, 3656
    - 1936 okt. 28 - 31, 3657
    - 1936 nov. 2 - 9, 3658
    - 1936 nov. 10 - 11, 3659
    - 1936 nov. 12 - 17, 3660
    - 1936 nov. 18 - 20, 3661
    - 1936 nov. 21 - 26, 3662
    - 1936 nov. 27 - 30, 3663
    - 1936 dec. 1 - 5, 3664
    - 1936 dec. 7 - 11, 3665
    - 1936 dec. 12 - 15, 3666
    - 1936 dec. 16 - 19, 3667
    - 1936 dec. 21 - 24, 3668
    - 1936 dec. 21, nr. 17 bijlagen, 3669
    - 1936 dec. 21, nr. 17 bijlagen, 3670
    - 1936 dec. 28 - 31, 3671
    - 1937 jan. 4 - 11, 3672
    - 1937 jan. 12 - 15, 3673
    - 1937 jan. 16 - 25, 3674
    - 1937 jan. 26 - 30, 3675
    - 1937 feb. 1 - 2, 3676
    - 1937 feb. 3 - 9, 3677
    - 1937 feb. 10 - 16, 3678
    - 1937 feb. 17 - 22, 3679
    - 1937 feb. 23 - 27, 3680
    - 1937 mrt. 1 - 8, 3681
    - 1937 mrt. 9 - 13, 3682
    - 1937 mrt. 15 - 18, 3683
    - 1937 mrt. 19 - 24, 3684
    - 1937 mrt. 25, 3685
    - 1937 mrt. 30 - 31, 3686
    - 1937 apr. 1 - 6, 3687
    - 1937 apr. 7 - 12, 3688
    - 1937 apr. 13 - 15, 3689
    - 1937 apr. 16, 3690
    - 1937 apr. 17 - 24, 3691
    - 1937 apr. 26 - 30, 3692
    - 1937 mei 1 - 8, 3693
    - 1937 mei 10 - 14, 3694
    - 1937 mei 15 - 22, 3695
    - 1937 mei 24 - 26, 3696
    - 1937 mei 25, nr. 4 bijlagen, 3697
    - 1937 mei 25, nr. 4 bijlagen, 3698
    - 1937 mei 27 - 31, 3699
    - 1937 mei 28, nr. 4 bijlagen, 3700
    - 1937 juni 1 - 8, 3701
    - 1937 juni 9 - 12, 3702
    - 1937 juni 14 - 16, 3703
    - 1937 juni 17 - 22, 3704
    - 1937 juni 23 - 30, 3705
    - 1937 juli 1 - 6, 3706
    - 1937 juli 7 - 10, 3707
    - 1937 juli 12 - 17, 3708
    - 1937 juli 19 - 22, 3709
    - 1937 juli 23 - 31, 3710
    - 1937 aug. 2 - 7, 3711
    - 1937 aug. 9 - 14, 3712
    - 1937 aug. 16 - 21, 3713
    - 1937 aug. 23 - 30, 3714
    - 1937 sep. 1 - 7, 3715
    - 1937 sep. 8 - 11, 3716
    - 1937 sep. 13 - 18, 3717
    - 1937 sep. 20 - 27, 3718
    - 1937 sep. 28 - 30, 3719
    - 1937 okt. 1 - 6, 3720
    - 1937 okt. 7 - 11, 3721
    - 1937 okt. 12 - 18, 3722
    - 1937 okt. 19 - 23, 3723
    - 1937 okt. 25 - 30, 3724
    - 1937 nov. 1 - 5, 3725
    - 1937 nov. 6 - 10, 3726
    - 1937 nov. 11 - 17, 3727
    - 1937 nov. 18 - 20, 3728
    - 1937 nov. 22 - 25, 3729
    - 1937 nov. 26 - 30, 3730
    - 1937 dec. 1 - 2, 3731
    - 1937 dec. 3 - 9, 3732
    - 1937 dec. 10 - 15, 3733
    - 1937 dec. 16 - 20, 3734
    - 1937 dec. 21 - 24, 3735
    - 1937 dec. 27 - 31, 3736
    - 1937 dec. 28, nr. 1 bijlagen, 3737
    - 1937 dec. 28, nr. 1 bijlagen, 3738
    - 1938 jan. 3 - 6, 3739
    - 1938 jan. 7 - 8, 3740
    - 1938 jan. 10 - 12, 3741
    - 1938 jan. 13 - 15, 3742
    - 1938 jan. 17 - 20, 3743
    - 1938 jan. 21 - 25, 3744
    - 1938 jan. 26 - 31, 3745
    - 1938 feb. 1 - 5, 3746
    - 1938 feb. 7 - 11, 3747
    - 1938 feb. 12 - 17, 3748
    - 1938 feb. 18 - 22, 3749
    - 1938 feb. 23 - 28, 3750
    - 1938 mrt. 1 - 7, 3751
    - 1938 mrt. 8 - 14, 3752
    - 1938 mrt. 15 - 25, 3753
    - 1938 mrt. 26 - 31, 3754
    - 1938 apr. 1 - 4, 3755
    - 1938 apr. 5 - 11, 3756
    - 1938 apr. 12 - 14, 3757
    - lege doos, 3758
    - 1938 apr. 19 - 23, 3759
    - 1938 apr. 25 - 27, 3760
    - 1938 apr. 28 - 30, 3761
    - 1938 mei 2 - 6, 3762
    - 1938 mei 7 - 10, 3763
    - 1938 mei 11 - 17, 3764
    - 1938 mei 18 - 20, 3765
    - 1938 mei 21 - 25, 3766
    - 1938 mei 27 - 21, 3767
    - 1938 juni 1 - 4, 3768
    - 1938 juni 7 - 10, 3769
    - 1938 juni 11 - 15, 3770
    - 1938 juni 16 - 18, 3771
    - 1938 juni 20 - 21, 3772
    - 1938 juni 22 - 27, 3773
    - 1938 juni 28 - 30, 3774
    - 1938 juli 1 - 4, 3775
    - 1938 juli 5 - 7, 3776
    - 1938 juli 8 - 9, 3777
    - 1938 juli 11 - 13, 3778
    - 1938 juli 14 - 18, 3779
    - 1938 juli 19 - 21, 3780
    - 1938 juli 22 - 30, 3781
    - 1938 aug. 1 - 2, 3782
    - 1938 aug. 3 - 10, 3783
    - 1938 aug. 11 - 13, 3784
    - 1938 aug. 15 - 17, 3785
    - 1938 aug. 18 - 20, 3786
    - 1938 aug. 22 - 24, 3787
    - 1938 aug. 25 - 30, 3788
    - 1938 sep. 1 - 3, 3789
    - 1938 sep. 5 - 12, 3790
    - 1938 sep. 13 - 17, 3791
    - 1938 sep. 19 - 26, 3792
    - 1938 sep. 27 - 30, 3793
    - 1938 okt. 1 - 4, 3794
    - 1938 okt. 5 - 7, 3795
    - 1938 okt. 8 - 15, 3796
    - 1938 okt. 17 - 20, 3797
    - 1938 okt. 21 - 26, 3798
    - 1938 okt. 27 - 31, 3799
    - 1938 nov. 1 - 8, 3800
    - 1938 nov. 9 - 14, 3801
    - 1938 nov. 15 - 19, 3802
    - 1938 nov. 21 - 26, 3803
    - 1938 nov. 28 - 30, 3804
    - 1938 dec. 1 - 6, 3805
    - 1938 dec. 7 - 10, 3806
    - 1938 dec. 12 - 15, 3807
    - 1938 dec. 16, 3808
    - 1938 dec. 17 - 22, 3809
    - 1938 dec. 23 - 27, 3810
    - 1938 dec. 28 - 31, 3811
    - 1939 jan. 2 - 7, 3812
    - 1939 jan. 9 - 13, 3813
    - 1939 jan. 14 - 23, 3814
    - 1939 jan. 24 - 31, 3815
    - 1939 feb. 1 - 6, 3816
    - 1939 feb. 7 - 11, 3817
    - 1939 feb. 13 - 15, 3818
    - 1939 feb. 16 - 21, 3819
    - 1939 feb. 22 - 28, 3820
    - 1939 mrt. 1 - 6, 3821
    - 1939 mrt. 7 - 10, 3822
    - 1939 mrt. 11 - 17, 3823
    - 1939 mrt. 18 - 25, 3824
    - 1939 mrt. 27 - 31, 3825
    - 1939 apr. 1 - 11, 3826
    - 1939 apr. 12 - 13, 3827
    - 1939 apr. 14 - 18, 3828
    - 1939 apr. 19 - 21, 3829
    - 1939 apr. 22 - 25, 3830
    - 1939 apr. 26 - 29, 3831
    - 1939 mei 1 - 5, 3832
    - 1939 mei 6 - 8, 3833
    - 1939 mei 9 - 12, 3834
    - 1939 mei 13 - 17, 3835
    - 1939 mei 19 - 24, 3836
    - 1939 mei 25 - 31, 3837
    - 1939 juni 1, 3838
    - 1939 juni 2 - 7, 3839
    - 1939 juni 8 - 13, 3840
    - 1939 juni 14 - 15, 3841
    - 1939 juni 16 - 20, 3842
    - 1939 juni 21 - 27, 3843
    - 1939 juni 28, 3844
    - 1939 juni 29 - 30, 3845
    - 1939 juli 1 - 6, 3846
    - 1939 juli 7, 3847
    - 1939 juli 8 - 11, 3848
    - 1939 juli 12 - 17, 3849
    - 1939 juli 18 - 24, 3850
    - 1939 juli 25 - 26, 3851
    - 1939 juli 27 - 31, 3852
    - 1939 aug. 1 - 5, 3853
    - 1939 aug. 7 - 14, 3854
    - 1939 aug. 15, 3855
    - 1939 aug. 16 - 19, 3856
    - 1939 aug. 21 - 28, 3857
    - 1939 aug. 29 - 31, 3858
    - 1939 sep. 1 - 6, 3859
    - 1939 sep. 7 - 11, 3860
    - 1939 sep. 12 - 16, 3861
    - 1939 sep. 18 - 23, 3862
    - 1939 sep. 25 - 30, 3863
    - 1939 okt. 2 - 6, 3864
    - 1939 okt. 7 - 12, 3865
    - 1939 okt. 13 - 17, 3866
    - 1939 okt. 14, nr. 3 bijlagen, 3867
    - 1939 okt. 18, 3868
    - 1939 okt. 19 - 25, 3869
    - 1939 okt. 26 - 31, 3870
    - 1939 nov. 1 - 6, 3871
    - 1939 nov. 7 - 11, 3872
    - 1939 nov. 13 - 16, 3873
    - 1939 nov. 17 - 21, 3874
    - 1939 nov. 22 - 27, 3875
    - 1939 nov. 28 - 30, 3876
    - 1939 dec. 1 - 8, 3877
    - 1939 dec. 9 - 14, 3878
    - 1939 dec. 15 - 19, 3879
    - 1939 dec. 20 - 22, 3880
    - 1939 dec. 23 - 30, 3881
    - 1940 jan. 2 - 6, 3882
    - 1940 jan. 8 - 13, 3883
    - 1940 jan. 15 - 17, 3884
    - 1940 jan. 18 - 24, 3885
    - 1940 jan. 25 - 31, 3886
    - 1940 feb. 1 - 10, 3887
    - 1940 feb. 12 - 15, 3888
    - 1940 feb. 16 - 21, 3889
    - 1940 feb. 22 - 23, 3890
    - 1940 feb. 24 - 29, 3891
    - 1940 mrt. 1 - 6, 3892
    - 1940 mrt. 7 - 11, 3893
    - 1940 mrt. 12 - 18, 3894
    - 1940 mrt. 19 - 26, 3895
    - 1940 mrt. 27 - 30, 3896
    - 1940 apr. 1 - 4, 3897
    - 1940 apr. 5 - 9, 3898
    - 1940 apr. 10 - 16, 3899
    - 1940 apr. 17 - 23, 3900
    - 1940 apr. 24 - 30, 3901
    - 1940 mei 1 - 7, 3902
    - 1940 mei 8 - 20, 3903
    - 1940 mei 21 - 31, 3904
    - 1940 juni 1 - 7, 3905
    - 1940 juni 8 - 14, 3906
    - 1940 juni 15 - 18, 3907
    - 1940 juni 19 - 29, 3908
    - 1940 juli 1 - 9, 3909
    - 1940 juli 10 - 16, 3910
    - 1940 juli 17 - 31, 3911
    - 1940 aug. 1 - 8, 3912
    - 1940 aug. 8, nr. 8 bijlagen, 3913
    - 1940 aug. 9 - 16, 3914
    - 1940 aug. 17 - 31, 3915
    - 1940 sep. 2 - 17, 3916
    - 1940 sep. 18 - 28, 3917
    - 1940 okt. 1 - 31, 3918
    - 1940 nov. 1 - 30, 3919
    - 1940 dec. 2 - 31, 3920
    - 1941 jan. 2 - 31, 3921
    - 1941 feb. 1 - 28, 3922
    - 1941 mrt. 1 - 29, 3923
    - 1941 apr. 1 - 30, 3924
    - 1941 mei 1 - 31, 3925
    - 1941 juni 3 - 30, 3926
    - 1941 juli 1 - 31, 3927
    - 1941 aug. 1 - 30, 3928
    - 1941 sep. 1 - 30, 3929
    - 1941 okt. 1 - 31, 3930
    - 1941 okt. 9, nr. 5 bijlagen, 3931
    - 1941 okt. 9, nr. 5 bijlagen, 3932
    - 1941 nov. 1 - dec. 31, 3933
    - 1942 jan. 2 - feb. 28, 3934
    - 1942 mrt. 2 - apr. 30, 3935
    - 1942 mei 1 - juni 30, 3936
    - 1942 juli 1 - aug. 31, 3937
    - 1942 sep. 1 - okt. 31, 3938
    - 1942 nov. 2 - dec. 31, 3939
    - 1943 jan. 4 - feb. 27, 3940
    - 1943 mrt. 1 - mei 31, 3941
    - 1943 juni 1 - aug. 31, 3942
    - 1943 sep. 1 - dec. 30, 3943
    - 1944 jan. 1 - mrt. 31, 3944
    - 1944 apr. 1 - juni 30, 3945
    - 1944 juli 1 - dec. 29, 3946
    - 1945 jan. 3 - juli 31, 3947
    - 1945 aug. 1 - aug. 31, 3948
    - 1945 sep. 1 - sep. 17, 3949
    - 1945 sep. 18 - sep. 29, 3950
    - 1945 okt. 1 - okt. 19, 3951
    - 1945 okt. 20 - okt. 31, 3952
    - 1945 nov. 1 - nov. 16, 3953
    - 1945 nov. 17 - nov. 30, 3954
    - 1945 dec. 1 - dec. 15, 3955
    - 1945 dec. 17 - dec. 31, 3956
    - 1946 jan. 2 - 11, 3957
    - 1946 jan. 12 - 16, 3958
    - 1946 jan. 17 - 28, 3959
    - 1946 jan. 29 - 31, 3960
    - 1946 feb. 1 - 11, 3961
    - 1946 feb. 12 - 22, 3962
    - 1946 feb. 23 - 28, 3963
    - 1946 mrt. 1 - 13, 3964
    - 1946 mrt. 14 - 30, 3965
    - 1946 apr. 1 - 8, 3966
    - 1946 apr. 9 - 17, 3967
    - 1946 apr. 18 - 30, 3968
    - 1946 mei 1 - 15, 3969
    - 1946 mei 16 - 22, 3970
    - 1946 mei 23 - 31, 3971
    - 1946 juni 1 - 11, 3972
    - 1946 juni 6, nr. 3 bijlagen, 3973
    - 1946 juni 12 - 20, 3974
    - 1946 juni 21 - 29, 3975
    - 1946 juli 1 - 9, 3976
    - 1946 juli 10 - 20, 3977
    - 1946 juli 22 - 31, 3978
    - 1946 aug. 1 - 14, 3979
    - 1946 aug. 15 - 23, 3980
    - 1946 aug. 24 - 30, 3981
    - 1946 sep. 2 - 16, 3982
    - 1946 sep. 17 - 30, 3983
    - 1946 okt. 1 - 11, 3984
    - 1946 okt. 12 - 24, 3985
    - 1946 okt. 25 - 31, 3986
    - 1946 nov. 1 - 9, 3987
    - 1946 nov. 11 - 16, 3988
    - 1946 nov. 18 - 30, 3989
    - 1946 dec. 2 - 7, 3990
    - 1946 dec. 9 - 10, 3991
    - 1946 dec. 11 - 19, 3992
    - 1946 dec. 20 - 31, 3993
    - 1946 dec. 31, nr. 16 bijlagen, 3994
    - 1947 jan. 2 - 11, 3995
    - 1947 jan. 13 - 22, 3996
    - 1947 jan. 23 - 31, 3997
    - 1947 feb. 1 - 6, 3998
    - 1947 feb. 7 - 20, 3999
    - 1947 feb. 21 - 28, 4000
    - 1947 mrt. 1 - 14, 4001
    - 1947 mrt. 15 - 31, 4002
    - 1947 apr. 1 - 11, 4003
    - 1947 apr. 12 - 21, 4004
    - 1947 apr. 22 - 30, 4005
    - 1947 mei 1 - 13, 4006
    - 1947 mei 14 - 20, 4007
    - 1947 mei 21 - 31, 4008
    - 1947 juni 2 - 11, 4009
    - 1947 juni 12 - 20, 4010
    - 1947 juni 21 - 30, 4011
    - 1947 juli 1 - 14, 4012
    - 1947 juli 15 - 21, 4013
    - 1947 juli 22 - 31, 4014
    - 1947 aug. 1 - 15, 4015
    - 1947 aug. 16 - 30, 4016
    - 1947 sep. 1 - 15, 4017
    - 1947 sep. 16 - 30, 4018
    - 1947 okt. 1 - 11, 4019
    - 1947 okt. 13 - 23, 4020
    - 1947 okt. 24 - 31, 4021
    - 1947 nov. 1 - 11, 4022
    - 1947 nov. 12 - 19, 4023
    - 1947 nov. 20 - 29, 4024
    - 1947 dec. 1 - 11, 4025
    - 1947 dec. 12 - 30, 4026
    - 1947 dec. 31, 4027
    - 1948 jan. 2 - 16, 4028
    - 1948 jan. 17 - 31, 4029
    - 1948 feb. 2 - 6, 4030
    - 1948 feb. 7 - 17, 4031
    - 1948 feb. 18 - 28, 4032
    - 1948 mrt. 1 - 9, 4033
    - 1948 mrt. 10 - 19, 4034
    - 1948 mrt. 20 - 31, 4035
    - 1948 apr. 1 - 12, 4036
    - 1948 apr. 13 - 20, 4037
    - 1948 apr. 21 - 30, 4038
    - 1948 mei 1 - 11, 4039
    - 1948 mei 12, 4040
    - 1948 mei 13 - 18, 4041
    - 1948 mei 19 - 31, 4042
    - 1948 juni 1 - 10, 4043
    - 1948 juni 11 - 23, 4044
    - 1948 juni 24 - 30, 4045
    - 1948 juli 1 - 17, 4046
    - 1948 juli 19 - 28, 4047
    - 1948 juli 29 - 31, 4048
    - 1948 aug. 2 - 13, 4049
    - 1948 aug. 14 - 19, 4050
    - 1948 aug. 20 - 30, 4051
    - 1948 sep. 1 - 14, 4052
    - 1948 sep. 15 - 30, 4053
    - 1948 okt. 1 - 9, 4054
    - 1948 okt. 11 - 18, 4055
    - 1948 okt. 19 - 30, 4056
    - 1948 nov. 1 - 12, 4057
    - 1948 nov. 13 - 17, 4058
    - 1948 nov. 18 - 30, 4059
    - 1948 dec. 1 - 10, 4060
    - 1948 dec. 11 - 17, 4061
    - 1948 dec. 18 - 30, 4062
    - 1948 dec. 31, 4063
    - 1949 jan. 3 - 12, 4064
    - 1949 jan. 13 - 31, 4065
    - 1949 feb. 1 - 14, 4066
    - 1949 feb. 15 - 28, 4067
    - 1949 mrt. 1 - 17, 4068
    - 1949 mrt. 18 - 31, 4069
    - 1949 apr. 1 - 12, 4070
    - 1949 apr. 13 - 29, 4071
    - 1949 mei 2 - 14, 4072
    - 1949 mei 16 - 31, 4073
    - 1949 juni 1 - 10, 4074
    - 1949 juni 11 - 15, 4075
    - 1949 juni 16 - 21, 4076
    - 1949 juni 22 - 30, 4077
    - 1949 juli 1 - 12, 4078
    - 1949 juli 13 - 30, 4079
    - 1949 aug. 1 - 5, 4080
    - 1949 aug. 6 - 20, 4081
    - 1949 aug. 21 - 31, 4082
    - 1949 sep. 1 - 16, 4083
    - 1949 sep. 17 - 30, 4084
    - 1949 okt. 1 - 14, 4085
    - 1949 okt. 15 - 31, 4086
    - 1949 nov. 1 - 10, 4087
    - 1949 nov. 11 - 22, 4088
    - 1949 nov. 23 - 30, 4089
    - 1949 dec. 1 - 6, 4090
    - 1949 dec. 7 - 14, 4091
    - 1949 dec. 15 - 20, 4092
    - 1949 dec. 21 - 30, 4093
    - 1949 dec. 31, 4094
    - 1949 dec. 31, nr. 63 bijlagen, 4095
    - 1950 jan. 2 - 9, 4096
    - 1950 jan. 10 - 18, 4097
    - 1950 jan. 19 - 31, 4098
    - 1950 feb. 1 - 7, 4099
    - 1950 feb. 8 - 20, 4100
    - 1950 feb. 21 - 28, 4101
    - 1950 mrt. 1 - 10, 4102
    - 1950 mrt. 11 - 18, 4103
    - 1950 mrt. 20 - 31, 4104
    - 1950 apr. 1 - 14, 4105
    - 1950 apr. 6, nr. 44 bijlagen, 4106
    - 1950 apr. 15 - 25, 4107
    - 1950 apr. 26 - 29, 4108
    - 1950 mei 1 - 11, 4109
    - 1950 mei 12 - 20, 4110
    - 1950 mei 21 - 31, 4111
    - 1950 juni 1 - 12, 4112
    - 1950 juni 13 - 22, 4113
    - 1950 juni 22, nr. 8 bijlagen, 4114
    - 1950 juni 23 - 30, 4115
    - 1950 juli 1 - 12, 4116
    - 1950 juli 13 - 22, 4117
    - 1950 juli 21, nr. 28 bijlagen, 4118
    - 1950 juli 21, nr. 28 bijlagen, 4119
    - 1950 juli 24 - 31, 4120
    - 1950 aug. 1 - 9, 4121
    - 1950 aug. 10 - 24, 4122
    - 1950 aug. 25 - 31, 4123
    - 1950 sep. 1 - 9, 4124
    - 1950 sep. 11 - 20, 4125
    - 1950 sep. 21 - 30, 4126
    - 1950 okt. 2 - 12, 4127
    - 1950 okt. 13 - 19, 4128
    - 1950 okt. 20 - 31, 4129
    - 1950 nov. 1 - 11, 4130
    - 1950 nov. 13, 4131
    - 1950 nov. 14 - 22, 4132
    - 1950 nov. 23 - 30, 4133
    - 1950 dec. 1 - 5, 4134
    - 1950 dec. 6 - 19, 4135
    - 1950 dec. 20 - 29, 4136
    - 1950 dec. 30, nr. 1 - 50, 4137
    - 1950 dec. 30, nr. 51 - 74, 4138
    - 1950 dec. 30, nr. 75 - 81, 4139
    - 1950 dec. 30, nr. 82 - 92, 4140
    - 1950 dec. 30, nr. 93 - 116, 4141
    - 1951 jan. 2 - 9, 4142
    - 1951 jan. 10 - 19, 4143
    - 1951 jan. 20 - 31, 4144
    - 1951 feb. 1 - 9, 4145
    - 1951 feb. 10 - 17, 4146
    - 1951 feb. 19 - 28, 4147
    - 1951 mrt. 1 - 14, 4148
    - 1951 mrt. 15 - 31, 4149
    - 1951 apr. 2 - 14, 4150
    - 1951 apr. 15 - 28, 4151
    - 1951 mei 1 - 8, 4152
    - 1951 mei 9 - 16, 4153
    - 1951 mei 17 - 18, 4154
    - 1951 mei 19 - 24, 4155
    - 1951 mei 25 - 31, 4156
    - 1951 juni 1 - 11, 4157
    - 1951 juni 12 - 20, 4158
    - 1951 juni 21 - 30, 4159
    - 1951 juli 2 - 12, 4160
    - 1951 juli 13 - 23, 4161
    - 1951 juli 24 - 31, 4162
    - 1951 aug. 1 - 11, 4163
    - 1951 aug. 13 - 21, 4164
    - 1951 aug. 22 - 31, 4165
    - 1951 sep. 1 - 7, 4166
    - 1951 sep. 8 - 19, 4167
    - 1951 sep. 20 - 29, 4168
    - 1951 okt. 1 - 10, 4169
    - 1951 okt. 11 - 19, 4170
    - 1951 okt. 20 - 31, 4171
    - 1951 nov. 1 - 9, 4172
    - 1951 nov. 12 - 21, 4173
    - 1951 nov. 22 - 26, 4174
    - 1951 nov. 27 - 30, 4175
    - 1951 dec. 3 - 6, 4176
    - 1951 dec. 7 - 13, 4177
    - 1951 dec. 14 - 19, 4178
    - 1951 dec. 20 - 28, 4179
    - 1951 dec. 29 - 31, 4180
    - 1952 jan. 2 - 10, 4181
    - 1952 jan. 11 - 21, 4182
    - 1952 jan. 22 - 31, 4183
    - 1952 feb. 1 - 18, 4184
    - 1952 feb. 14, nr. 35 bijlagen, 4185
    - 1952 feb. 19 - 29, 4186
    - 1952 mrt. 3 - 18, 4187
    - 1952 mrt. 19 - 31, 4188
    - 1952 apr. 1 - 16, 4189
    - 1952 apr. 17 - 29, 4190
    - 1952 mei 1 - 15, 4191
    - 1952 mei 16 - 31, 4192
    - 1952 juni 3 - 16, 4193
    - 1952 juni 17 - 30, 4194
    - 1952 juli 1 - 16, 4195
    - 1952 juli 17 - 31, 4196
    - 1952 aug. 1 - 15, 4197
    - 1952 aug. 16 - 30, 4198
    - 1952 sep. 1 - 15, 4199
    - 1952 sep. 16 - 30, 4200
    - 1952 okt. 1 - 15, 4201
    - 1952 okt. 16 - 31, 4202
    - 1952 nov. 1 - 15, 4203
    - 1952 nov. 17 - 29, 4204
    - 1952 dec. 1 - 8, 4205
    - 1952 dec. 8, nr. 2 bijlagen, 4206
    - 1952 dec. 8, nr. 12 bijlagen, 4207
    - 1952 dec. 9 - 30, 4208
    - 1952 dec. 24, nr. 1 - 45, 4209
    - 1952 dec. 24, nr. 46 - 47, 4210
    - 1952 dec. 24, yy nr. 48, 4211
    - 1952 dec. 31, nr. 1 - 50, 4212
    - 1952 dec. 31, nr. 51 - 58, 4213
    - 1952 dec. 31, nr. 59 - 65, 4214
    - 1952 dec. 31, nr. 66 - 74, 4215
    - 1952 dec. 31, nr. 75 - 84, 4216
    - 1953 jan. - mrt., 4217
    - 1953 apr., 4218
    - 1953 mei - juni, 4219
    - 1953 juli - sep., 4220
    - 1953 okt. - dec., 4221
- Verbaal Afdeling MPZ (Militaire Personele Zaken), 2
  - Openbare verbalen van de Afdeling MPZ (Militaire Personele Zaken)., 1950-1953; 4222-4227
    Na de opheffing van het Commissariaat voor Indische Zaken ging deze taak over naar het ministerie.
    - 1950 jan. 6 - juni 30, 4222
      Openbaarheid beperkt tot 1 januari 2026
    - 1950 juli 3 - dec. 30, 4223
    - 1951 jan. 3 - juni 30, 4224
      Openbaarheid beperkt tot 1 januari 2027
    - 1951 juli 2 - dec. 29, 4225
    - 1952 jan. 4 - dec. 16, 4226
      Openbaarheid beperkt tot 1 januari 2028
    - 1953 jan. 15 - dec. 29, 4227
      Openbaarheid beperkt tot 1 januari 2029
- Verbaal Afdeling Comptabiliteit, 3
  - Openbare verbalen van de Afdeling Comptabiliteit, voornamelijk betreffende gedane betalingen., 1946-1952; 4228-4247
    - 1950 apr. 27 - mei 25, 4228
    - 1951 mei 1 - juni 30, 4229
    - 1951 juli 3 - dec. 29, 4230
    - 1952 dec. 22 - 11, 4231
    - 1951 jan. 24 - aug. 29, 4232
    - 1952 nov. 12 - dec. 18, 4233
    - 1951 mrt. 15 - feb. 22, 4234
    - 1951 jan. 19 - dec. 21, 4235
    - 1946-1951, 4236
    - 1951, 4237
    - 1950 jan. 10 - sep. 23, 4238
    - 1951 mrt. - jan., 4239
    - 1952 dec. 19 - 31, 4240
    - 1949 mei 1 - sep. 20, 4241
    - 1950 dec. 9 - 1951 mrt. 27, 4242
    - 1951 jan. 10 - 1952 dec. 18, 4243
    - 1952, 4244
    - 1952, 4245
    - 1950 sep. 1 - dec. 30, 4246
    - 1950 mei 4 - aug. 31, 4247